【裁判字號】    97,訴,232
【裁判日期】    970201
【裁判案由】    違反毒品危害防制條例
【裁判全文】
臺灣彰化地方法院刑事判決               97年度訴字第232號
公  訴  人  臺灣彰化地方法院檢察署檢察官
被      告  甲○○
上列被告因違反毒品危害防制條例案件，經檢察官提起公訴（九
十六年度毒偵字第六一八三號），本院依簡式審判程序判決如下
：
    主  文
甲○○施用第一級毒品，累犯，處有期徒刑拾月。
    事  實
一、甲○○前因違反肅清煙毒條例案件，經本院以八十一年度訴
    字第一○五五號判處有期徒刑三年，嗣經上訴，再由臺灣高
    等法院臺中分院以八十二年度上訴字第七五九號駁回上訴而
    確定；因違反肅清煙毒條例、麻醉藥品管理條例案件，經本
    院以八十四年度訴字第三七八號分別判處有期徒刑三年三月
    、四月，應執行有期徒刑三年五月確定，因恐嚇案件，經本
    院以八十四年度易字第八七一號判處有期徒刑五月確定，上
    開二案再經本院以八十四年度聲字第六四四號裁定合併定其
    應執行之刑為有期徒刑三年八月確定，並與首揭案件送監接
    續執行，於民國八十六年七月十一日因縮短刑期假釋出監付
    保護管束；於保護管束期間，復因違反保護管束應遵守事項
    情節重大，再經撤銷假釋，於八十八年九月十四日送監執行
    殘刑，甫於九十二年八月三十一日因縮刑期滿而執行完畢。
    另因施用毒品案件，經本院以九十五年度毒聲字第四○四號
    裁定送觀察、勒戒後，認有繼續施用毒品之傾向，再經本院
    以九十五年度毒聲字第五八七號裁定送強制戒治，於九十六
    年七月十七日執行完畢釋放，並經臺灣彰化地方法院檢察署
    檢察官以九十六年度戒毒偵字第一八九號為不起訴處分確定
    。詎甲○○於其前開強制戒治執行完畢釋放後五年內，仍不
    知悔改，竟於九十六年十月八日中午某時許，在彰化縣永靖
    鄉○○街四六號其伯母之住處內，以將第一級毒品海洛因摻
    入香菸點燃抽吸之方式，施用第一級毒品海洛因一次。嗣於
    九十六年十月八日下午四時十五分許，為警通知至彰化縣警
    察局員林分局永靖分駐所，經其同意採集尿液送驗，結果呈
    嗎啡陽性反應，始悉上情。
二、案經彰化縣警察局員林分局報告臺灣彰化地方法院檢察署檢
    察官偵查起訴。
    理  由
一、按除被告所犯為死刑、無期徒刑、最輕本刑為三年以上有期
    徒刑之罪或高等法院管轄第一審案件者外，於刑事訴訟法第
    二百七十三條第一項程序進行中，被告先就被訴事實為有罪
    之陳述時，審判長得告知被告簡式審判程序之旨，並聽取當
    事人、代理人、辯護人及輔佐人之意見後，裁定進行簡式審
    判程序；除簡式審判程序、簡易程序及第三百七十六條第一
    款、第二款所列之罪之案件外，第一審應行合議審判；刑事
    訴訟法第二百七十三條之一第一項、第二百八十四條之一分
    別定有明文。本件被告甲○○所犯係死刑、無期徒刑、最輕
    本刑為三年以上有期徒刑或高等法院管轄第一審案件以外之
    罪，且於本院行準備程序時就被訴事實為有罪之陳述，經受
    命法官告知簡式審判程序之旨，並聽取公訴人、被告之意見
    後，本院合議庭認無不得或不宜改依簡式審判程序進行之處
    ，經評議結果，裁定改由受命法官獨任行簡式審判程序，合
    先敘明。
二、訊據被告甲○○對於上開施用第一級毒品海洛因之犯行，坦
    承不諱，且警員於九十六年十月八日，經其同意採集尿液送
    驗，結果呈嗎啡陽性反應，此有詮昕科技股份有限公司濫用
    藥物尿液檢驗報告、尿液代號與真實姓名對照認證單各一紙
    在卷可稽，足徵被告之自白確與事實相符。又被告前因施用
    毒品案件，經本院以九十五年度毒聲字第四○四號裁定送觀
    察、勒戒後，認有繼續施用毒品之傾向，再經本院以九十五
    年度毒聲字第五八七號裁定送強制戒治，於九十六年七月十
    七日執行完畢釋放，並經臺灣彰化地方法院檢察署檢察官以
    九十六年度戒毒偵字第一八九號為不起訴處分確定等情，有
    臺灣彰化地方法院檢察署刑案資料查註紀錄表及臺灣高等法
    院被告前案紀錄表各一份在卷可考。被告於前開強制戒治執
    行完畢釋放後，五年內再犯本件施用第一級毒品犯行，依毒
    品危害防制條例第二十三條第二項規定，自應依法論科。本
    件事證明確，被告施用第一級毒品海洛因之犯行，應堪認定
    。
三、核被告所為，係犯毒品危害防制條例第十條第一項之施用第
    一級毒品罪。被告為施用第一級毒品，而持有該級毒品，其
    持有之低度行為，應為施用之高度行為所吸收，不另論罪。
    被告前因違反肅清煙毒條例案件，經本院以八十一年度訴字
    第一○五五號判處有期徒刑三年，嗣經上訴，再由臺灣高等
    法院臺中分院以八十二年度上訴字第七五九號駁回上訴而確
    定；因違反肅清煙毒條例、麻醉藥品管理條例案件，經本院
    以八十四年度訴字第三七八號分別判處有期徒刑三年三月、
    四月，應執行有期徒刑三年五月確定，因恐嚇案件，經本院
    以八十四年度易字第八七一號判處有期徒刑五月確定，上開
    二案再經本院以八十四年度聲字第六四四號裁定合併定其應
    執行之刑為有期徒刑三年八月確定，並與首揭案件送監接續
    執行，於八十六年七月十一日因縮短刑期假釋出監付保護管
    束；於保護管束期間，復因違反保護管束應遵守事項情節重
    大，再經撤銷假釋，於八十八年九月十四日送監執行殘刑，
    甫於九十二年八月三十一日因縮刑期滿而執行完畢，此有臺
    灣彰化地方法院檢察署刑案資料查註紀錄表及臺灣高等法院
    被告前案紀錄表各一份在卷可稽，其於受有期徒刑執行完畢
    後，五年以內故意再犯本件有期徒刑以上之罪，為累犯，應
    依刑法第四十七條第一項規定，加重其刑。爰審酌被告曾因
    施用毒品經送觀察、勒戒、強制戒治後，仍未能戒斷，再犯
    本案之罪，顯然未能善體國家設置觀察、勒戒、強制戒治機
    構，協助毒品施用者戒除毒癮之良法美意，及其犯罪之動機
    、目的、品行、智識程度、所生危害，暨犯罪後坦承犯行，
    態度尚屬良好等一切情狀，量處如主文所示之刑。
據上論斷，應依刑事訴訟法第二百七十三條之一第一項、第二百
九十九條第一項前段，毒品危害防制條例第十條第一項，刑法第
十一條前段、第四十七條第一項，判決如主文。
本案經檢察官蔡曉崙到庭執行職務。
中    華    民    國    97    年    2     月    1     日
                        刑事第六庭    法  官  鄭舜元
以上正本證明與原本無異。
如不服本判決應於收受本判決後10日內向本院提出上訴書狀，其
未敘述上訴理由者，並得於提起上訴後10日內向本院補提理由書
狀（均須按他造當事人之人數附繕本）「切勿逕送上級法院」。
中    華    民    國    97    年    2     月    1     日
                                      書記官  呂雅惠
附錄：論罪科刑法條：
毒品危害防制條例第十條：
施用第一級毒品者，處六月以上五年以下有期徒刑。
施用第二級毒品者，處三年以下有期徒刑。


司法院資訊處製作；財團法人民間司法改革基金會備份。
